【裁判字號】    97,上易,88
【裁判日期】    970328
【裁判案由】    賭博
【裁判全文】
臺灣高等法院高雄分院刑事判決          97年度上易字第88號
上  訴  人  臺灣高雄地方法院檢察署檢察官
上  訴  人
即  被  告  丁○○
            甲○○
            乙○○
            丙○○
共      同
選任辯護人  文  聞  律師
上列上訴人因被告等賭博案件，不服臺灣高雄地方法院95年度易
字第2318號中華民國96年12月19日第一審判決（起訴案號：臺灣
高雄地方法院檢察署95年度偵字第24533 、21787 號），提起上
訴，本院判決如下：
    主  文
上訴駁回。
    事實及理由
一、本案經本院審理結果，認第一審判決認事用法及量刑均無不
    當，應予維持，並引用第一審判決書記載之事實、證據及理
    由。
二、被告等上訴意旨仍執陳詞否認賭博犯行，並主張被告甲○○
    警詢中之陳述無證據能力及證人施泳傑、林俊宏之證言無證
    明力，復辯稱：乙○○交給甲○○之新臺幣 (下同)800 元
    ，是乙○○託甲○○購買麥當勞中餐之費用，不是兌換現金
    ，甲○○是開1000分，玩了200分後，取回800分等值現金80
    0 元云云。惟被告等犯刑法第266條第1項前段賭博罪，原判
    決已詳為論述認定犯罪事實所憑之證據及理由，並就被告等
    所辯各情不可採之理由，亦詳細說明，經核原判決並無違誤
    ，被告等再事爭執，為無理由，被告等之上訴應予駁回。
三、檢察官上訴意旨略以：被告丁○○、乙○○、丙○○擺設電
    子遊戲機聚眾賭博或提供賭博場所之行為，顯然同時具有營
    利之意圖，被告丁○○、乙○○、丙○○另犯刑法第268 條
    意圖營利供給賭博場所及聚眾賭博罪云云。惟查，被告丁○○、乙○○、丙○○3 人除共犯刑法第266 條第1 項賭博罪
    ，以電動機具與賭客對賭之方式贏取賭客下注之賭金外，並
    無任何證據足證被告丁○○、乙○○、丙○○3 人另有抽頭
    圖利之行為，公訴人復未舉證證明被告丁○○、乙○○、丙○○3 人有何供給賭博場所及聚眾賭博而意圖取得金錢或其
    他利益之行為，自難以刑法第268 條之意圖營利供給賭博場
    所及聚眾賭博罪相繩，檢察官上訴意旨並無理由，應予駁回
    。
四、據上論斷，應依刑事訴訟法第368 條、第373 條，判決如主
    文。
本案經檢察官陳建年到庭執行職務。
中    華    民    國    97    年    3     月    28    日
                  刑事第九庭    審判長法  官   莊秋桃
                                      法  官   裕斗
                                      法  官   范惠瑩
以上正本證明與原本無異。
不得上訴。
中    華    民    國    97    年    3     月    28    日
                                      書記官   吳華榮
附錄本件判決論罪科刑法條：
中華民國刑法第266條（普通賭博罪與沒收物）
在公共場所或公眾得出入之場所賭博財物者，處1千元以下罰金
。但以供人暫時娛樂之物為賭者，不在此限。
當場賭博之器具與在賭檯或兌換籌碼處之財物，不問屬於犯人與
否，沒收之。


司法院資訊處製作；財團法人民間司法改革基金會備份。
